【裁判字號】    98,消債更,19
【裁判日期】    990225
【裁判案由】    更生事件
【裁判全文】
臺灣澎湖地方法院民事裁定            98年度消債更字第19號
聲  請  人  甲○○
即  債務人              5樓
上列當事人聲請消費者債務清理事件，本院裁定如下：
    主  文
債務人甲○○自中華民國九十九年二月二十五日上午十時起開始
更生程序。
    理  由
一、按法院開始更生程式之裁定，應載明其年、月、日、時，並
    即時發生效力，消費者債務清理條例第45條第1項定有明文
    。
二、本件債務人主張：債務人前因積欠信用卡、信用貸款等債務
    ，曾於民國95年4月間依「中華民國銀行公會會員辦理消費
    金融案件無擔保債務協商機制」與債權銀行成立協商，按協
    商內容，自95年4月起，每月須償還新臺幣（下同）19,662
    元。債務人於澎湖縣政府擔任工友已20多年，95年度月薪約
    38,000元，惟尚有民間債務20萬元須清償，配偶王俊傑任職
    於澎湖縣警察局擔任警察，月薪約6萬多元，但有400多萬元
    債務，二人育有2名就學中未成年子女王怡文、王沛文，家
    庭生活必要支出及子女教養費用由二人平均分攤，債務人每
    月支出如下：膳食費4,500元、房租4,000元、水電費1,567
    元、交通費500元、電話費288元、勞健保費2,030元、子女
    教養費6,500元，共計19,385元，經扣除生活費支出，債務
    人可支配收入餘18,615元，無法同時按期清償民間債務及協
    商金額，有客觀上不可歸責於己致不能履行之事由，因此僅
    繳納一期即毀諾。目前債務人月薪約4萬元，生活條件不變
    ，已與各債權銀行達成個別協商一致性還款方案，每月須還
    款19,976元，惟另有民間債權人乙○○以強制執行程序扣薪
    中，每月扣薪14,435元，則債務人每月共須清償34,411元，
    可支配金額僅餘5,589元，不足以維持自己與2名子女之基本
    生活，可見該個別協商一致性還款方案已超過債務人能力所
    及，又債務人總債務達336萬多元，有不能清償債務情事，
    且其無擔保或無優先權之債務總額未逾1,200萬元，復未經
    法院裁定開始清算程序或宣告破產，爰向本院聲請更生等語
    。經查：債務人所主張之上開事實，業據提出債權人清冊、
    財團法人金融聯合徵信中心債務清理條例前置協商專用債權
    人清冊及信用報告、財產及收入狀況說明書、協議書、本院
    97年7月29日澎院能97執義字第1989號執行命令、水電費通
    知單10份、房屋租賃契約書、加油發票6張、2名子女學雜費
    單據5張、薪資明細6份、電信費通知單2份、戶籍謄本、債
    務人(95至97年)、王俊傑、王怡文、王沛文等4人之97年度
    綜合所得稅各類所得資料清單及財產歸屬資料清單、個別協
    商一致性方案協議書10份及轉帳明細17張等為證，又查無債
    務人有消費者債務清理條例第6條第3項、第8條或第46條各
    款所定駁回更生聲請之事由存在，則債務人聲請更生，應屬
    有據，爰裁定如主文。
中    華    民    國    99    年    2    月    25    日
                      民事庭法  官  陳介安
上為正本係照原本作成
本件不得抗告
本裁定已於99年2月25日上午10時公告。
中    華    民    國    99    年    2    月    25    日
                            書記官  呂黎明

司法院資訊處製作；財團法人民間司法改革基金會備份。
